# 请教陈版~功能性货币

提问人：ivan_hx 时间：2015-09-24 16:31:08
请教陈版，您在http://bbs.esnai.com/thread-4763244-1-1.html的评论中提到 ”同一合并集团内功能货币不同的组成部分之间的资源转移导致的内部汇兑损益和报表折算差额，在合并报表层面不能抵销。对此问题本版面上已有多次讨论。 “
抱歉我搜索了半天没有在咱们版面搜索到相关的帖子。（能否给个链接？）
因为CAS20讲解《第二十章 外币折算》中的例子20-15中列出了财务费用和外币报表折算差的抵消，似乎和您说的有所矛盾， 还望陈版能够指点。多谢！

回答人：chenyiwei
《讲解 2010 》的例题 20 － 15 中的财务费用与外币报表折算差额的抵销，是因为“在编制合并报表时，由于甲公司借给乙公司的 500 万美元资金实质上构成对乙公司净投资的一部分，需要将该部分应收款项上产生的汇兑差额转入‘外币报表折算差额’”。这是准则规定的一个特例，与IAS 21第 32 段的内容相同。 除了构成对境外经营净投资一部分的长期应收款项的汇兑损益在合并报表层面需转入外币报表折算差额以外，其他情形下，合并范围内不同记帐本位币的组成部分之间的往来等资源流动形成的汇兑损益和外币报表折算差额是不能抵销的。